【裁判字號】    90,上訴,995
【裁判日期】    901219
【裁判案由】    毒品危害防制條例等
【裁判全文】
臺灣高等法院臺南分院刑事判決         九十年度上訴字第九九五號  Ａ
      上  訴  人
      即  被  告  乙  ○  ○
      選任辯護人  宋  皇  佑  律師
右上訴人因毒品危害防制條例等案件，不服臺灣臺南地方法院八十九年度訴字第九四
六號中華民國九十年六月十八日第一審判決（起訴案號：臺灣臺南地方法院檢察署八
十八年度偵字第一一一三九號、八十九年度偵字第三０四０號），提起上訴，本院判
決如左：
      主      文
原判決關於連續販賣毒品及定執行刑部分撤銷。
乙○○連續販賣第二級毒品，累犯，處有期徒刑伍年肆月，扣案第二級毒品安非他命
（淨重零點柒參公克）沒收銷燬，毒品外包裝壹個、行動電話0000000000
號壹支（含晶片壹片）沒收，犯罪所得新臺幣伍仟元沒收，如全部或一部不能沒收時
，以其財產抵償。
其他上訴駁回。
本判決第二項所處之刑與上訴駁回部分所處之刑，應執行有期徒刑陸年。扣案第二級
毒品安非他命（淨重零點柒公克）沒收銷燬，毒品外包裝壹個、行動電話0000
000000號壹支（含晶片壹片）沒收，犯罪所得新臺幣伍仟元沒收，如全部或一
部不能沒收時，以其財產抵償。
      事      實
一、乙○○於民國（下同）七十九年十月至八十三年五月間，先後二次犯施用毒品、
    偽造文書與妨害秩序罪，經原審與本院分別判處有期徒刑二年四月、三年四月與
    四月確定，入監服刑並假釋出獄，迄八十八年一月三日假釋期滿，仍不知悔改。
  (一)乙○○意圖為自己不法之所有於八十八年八月二日凌晨某時，在台南縣永康市○○路二一六巷十二弄二之六號前，竊取甲○○所有停放該處之ＲＫ─六一九０號
    牌小客車及置於車內之身分證、汽、機車駕駛執照與行車執照各乙紙。乙○○嗣
    將該輛小客車棄置於永康市二王公墓內，迄同年八月十八日下午五時許，為警發
    現而通知甲○○領回。
  (二)乙○○於自行施用毒品安非他命（另案停止戒治中）之餘，復另行起意，基於意
    圖營利之概括犯意，以冒用甲○○名義申請實際上屬其所有之00000000
    00號行動電話為聯絡工具，於同年即八十八年八月三十日下午六時許，在台南
    市○○路長榮高中前，以五千元（新台幣，下同）價格，販賣第二級毒品安非他
    命給丙○○，嗣經警於同年九月三日夜間九時許，在台南市○○街一０九號前，
    查獲丙○○持有向乙○○購買而尚未施用完畢之安非他命二．一公克（扣案於臺
    灣台南地方法院檢察署八十八年度毒偵字第二三三號被告丙○○施用第二級毒品
    案卷，已經檢察官聲請法院裁定沒收銷燬在案，有臺灣臺南地方法院檢察署八十
    九年度聲沒字第四一四號、原審八十九年聲字第一七八八號裁定確定在卷可稽，
    丙○○施用第二級毒品部分，經強制戒治期滿，檢察官於八十九年五月三日以八
    十九年度戒毒偵字第二九０號處分不起訴確定）。丙○○為警查獲後，本無再購
    買毒品之意，惟為配合警方辦案，乃再佯向乙○○表示欲購買安非他命，雙方約
    定丙○○帶二千五百元在台南市慈幼高工前交易，同年九月四日下午三時許，乙○○駕駛ＹＥ─六七九七號牌小客車依約前往，於行經台南市○○路六００號前
    準備交易時，為警發現逮捕，因而交易未成功而未遂，並扣得其攜帶本欲賣出之
    安非他命一小包（淨重０．七三公克）及毒品外包裝一個、000000000
    0號行動電話一支（含晶片一片）、甲○○失竊之身分證與駕駛執照。
二、案經台南市警察局第二分局報請臺灣台南地方法院檢察署檢察官偵查起訴。
      理      由
一、關於竊盜部分：
  (一)訊據上訴人即被告乙○○（下稱被告）固坦承伊有以甲○○之身分證申請行動電
    話（被告冒用甲○○名義申請行動電話後撥打使用，並另行起意以行動電話聯絡
    買賣毒品，其所涉行使偽造私文書、詐欺等罪與其所犯販賣毒品罪，應係數罪併
    罰。公訴人以牽連犯起訴及原審以牽連犯之關係從一重處斷，尚屬有誤。而因原
    判決認係牽連犯，致被告所涉行使偽造私文書及詐欺等罪，未表現於判決主文，
    故雖經被告於本院撤回上訴，亦不生撤回效力）惟矢口否認有竊取失主甲○○車
    號ＲＫ─六一九０號之自小客車乙輛。辯稱：丙○○與林宗宏 (黃、林二人另經
    檢察官為不起訴處分) 向其借用福特全壘打小客車並還車後，其發現車內很亂加
    以清理時，發現甲○○之身分證與駕駛執照，其曾問丙○○是否他朋友丟掉，丙○○說不是，問其是否還有別人借車，他說還有林宗宏，去找林宗宏時，已找不
    到林宗宏云云。惟查：
  (二)查被害人甲○○所有ＲＫ─六一九０號牌自小客車與車內身分證、汽、機車駕駛
    執照各乙紙於右揭時、地失竊，嗣經警尋獲而通知領回該輛小客車，業據被害人
    甲○○於警訊及檢察官偵訊時供述上開汽車與放置身分證、汽、機車駕照之行李
    箱一併失竊情節甚詳（見警訊卷二第十一頁背面），且警員於上述時、地逮捕被
    告時，並在被告身上起出甲○○之身分證與汽機車駕駛執照，乃發還被害人甲○○，並有贓物認領保管單可稽（見警訊卷二第十五頁），被告持有被害人甲○○
    失竊之身分證與汽、機車駕駛執照各乙紙甚為明確。
  (三)就持有甲○○失竊之身分證與汽機車駕駛執照乙節，被告竟於八十八年九月四日
    應檢察官偵訊「甲○○、陳文華的證件，如何來的？」時，供稱「都是在我姊姊
    陳文華房間拿到的」云云（見偵查卷一第十二頁）；嗣於同年十月五日警訊初供
    稱「我在家中以前的一個朋友綽號白豬他拿給我的 (姓名林宗宏），日期為八月
    中旬交給我的」（見警訊卷二第一頁背面）云云；其後又辯稱林宗宏、丙○○向
    其借車後還車，為其在車上找到的云云（見警訊卷二第四頁）。又於偵查中陳稱
    ：「林宗宏向伊借ＹＧ─７６９７號自小客車，還車後伊整理車子看到的。」云
    云。第查身分證與汽機車駕駛執照等物，均係日常生活中經常使用而且重要之證
    件，尤其被告所持有之上開身分證與汽機車駕駛執照，係他人之物，來源如何，
    一般而言，係可以記憶清楚，明白陳述，甚至會小心處理之事。詎被告非但無法
    說明合理之來源，且反覆不一，閃爍其詞，足見其所辯顯係事後推諉卸責臨訟杜
    撰之詞，不足採信。又丙○○已於警訊中陳稱：「（據被告在筆錄供稱是林宗宏
    竊來甲○○證件所申請電話卡供你使用，你作何解釋？）伊根本不知此事，林宗
    宏可以作證。」「（你是否知道被告與林宗宏在八十八年八月二日早上八時許，
    於台南縣永康市○○路二一六巷十二弄二之六號竊走ＲＫ─六一九０號之自小客
    車及甲○○身分證件申請辦理電話卡等情事？）伊完全不知道此事。」（見警訊
    卷二第六頁），丙○○於本院訊問時亦陳明伊還車時，車內並無亂七八糟，亦不
    知甲○○之身分證如何而來等語（見本院九十年九月二十五日訊問筆錄）；另林
    宗宏亦於警訊時陳明：「（據被告稱你於八十八年八月中旬有將被害人甲○○之
    身分證及汽機車駕照交付給被告使用？）沒有此事。當時伊並無與被告在一起。
    」「（你於八十八年八月二日早上八時許，有無在台南縣永康市○○路二一六巷
    十二弄二之六號附近竊走一輛ＲＫ─六一九０號之自小客車？）伊沒有竊取該輛
    自小客車。」「（被告稱有持你給他之被害人甲○○之證件申請行動電話卡供你
    使用？）沒有此事。」「（你與被告何時何地認識？何時沒有在一起？）伊與他
    從小就認識了，最近在一起是八十八年六月至七月間，從八月開始伊等就沒在一
    起了。」「（你與被告有無仇怨？）沒有仇怨。」「（為何被告會稱你將竊來之
    甲○○身分證及汽機車駕照供他申請電話卡一事？）沒有此事，伊亦不知道他會
    這樣說。」，林宗宏並於偵查中陳明伊無以甲○○之名義申請台灣大哥大，亦未
    行竊甲○○之自小客車，雖曾向被告借車，惟僅係於八十八年七月中旬借一天，
    當天即還車，伊平時均用公共電話聯絡朋友．．，且沒有向被告拿行動電話使用
    等情，倘林宗宏有參與或於失竊汽車之際與被告在一起，則為何被告並未交付任
    何贓物暨行動電話與林宗宏使用，顯見並無證據證明係林宗宏、丙○○有參與或
    個人獨自行竊被害人之自小客車及身分證件（見偵查卷二第二十一頁至第二十二
    頁），則本件被害人甲○○所失竊之ＲＫ─六一九０號自小客車暨其所有之身分
    證與汽、機車駕駛執照均係從被告身上起出，而上開證件亦係置於車內與該小客
    車一起失竊，被告就上開證件之取得來源復無法為合理之交待，被告嗣亦有使用
    贓物即甲○○所有之身分證申請電話卡與並持有汽、機車駕駛執照等情，矧被告
    並曾於原審坦承行竊甲○○之證件去申請大哥大電話（見原審卷一四０頁），準
    此，本件被害人之自小客車 (含上開甲○○身分證、汽、機車駕照證件）確應係
    被告所竊，事證已臻明確，所辯不足採信，犯行洵堪認定，應予依法論科。
二、關於販賣毒品安非他命部分：
（一）訊據被告乙○○固坦承有於八十八年九月四日被查獲安非他命一小包，淨重０
      ．七三公克，並有法務部調查局檢驗通知書九０陸（一）字第九００七二八一
      二號附於本院卷可稽，但否認於同年八月三十日販賣毒品安非他命給丙○○。
      於偵查中辯稱：伊與丙○○共同向林明郎購買安非他命，該日即八十八年八月
      卅日下午與丙○○在長榮中學碰面，是談付一千四百元向丙○○買安非他命之
      事，丙○○問伊身上有無一千元，因伊要吸安毒（指安非他命），丙○○就拿
      安毒一小包給伊，伊拿一千四百元給丙○○云云，至於原審審理時辯稱：伊無
      販賣安非他命，係丙○○向伊借戒指，經伊多次催還可能懷恨在心；況同年九
      月四日該次行為亦屬陷害教唆，不成立犯罪。伊並無販賣安非他命云云。於本
      院則辯稱：伊無販賣安非他命，那時是說要合資購買安非他命云云。
（二）惟查：被告乙○○於自行施用毒品安非他命（另案停止戒治中）之餘，復基於
      意圖營利之概括犯意，以上開行動電話作為聯絡販賣工具於同年八十八年八月
      三十日下午六時許，在台南市○○路長榮高中前，以五千元價格，販賣第二級
      毒品安非他命給丙○○，嗣丙○○經警於同年九月三日夜間九時許，在台南市
      ○○街一０九號前查獲，黃某持有向乙○○購買而尚未施用完畢之安非他命二
      ．一公克（扣案於臺灣台南地方法院檢察署八十八年度毒偵字第二三三號被告
      丙○○施用第二級毒品案卷，丙○○施用第二級毒品部分，經強制戒治期滿，
      檢察官於八十九年五月三日以八十九年度戒毒偵字第二九０號處分不起訴確定
      ），丙○○嗣為配合警方辦案本無再購買毒品之意，乃依警局之授意而再佯向
      被告購買安非他命，雙方約定丙○○帶二千五百元在台南市慈幼高工前交易，
      迨同年九月四日下午三時許，乙○○駕駛ＹＥ─六七九七號牌小客車依約前往
      ，於行經台南市○○路六００號前準備交易時，為警發現而逮捕乙○○，因而
      交易未成功，並扣得其攜帶本欲賣出之安非他命一小包（淨重０．七三公克，
      經本院送法務部調查局鑑定，有檢驗通知書附卷可稽）及毒品外包裝一個暨供
      聯絡交易之0000000000號行動電話一支（含晶片一片）等情，業據
      丙○○於警訊及偵查中供述於八十八年八月三十日如何打電話向被告購買五千
      元安非他命，如何付錢交貨，嗣為配合警方偵辦，而再佯向被告購買二千五百
      元安非他命等情屬實，（見警卷一第一頁背面、警訊卷二第五頁背面、八十八
      年九月四日筆錄偵卷一第十六頁、八十八年九月十三日筆錄）。次查丙○○經
      警指示，於八十九年九月四日佯向被告購買安非他命而誘捕被告，此種採取誘
      捕之偵查方式所取得之相關證據資料，是否得以使用，乃涉及「證據禁止」中
      「證據取得之禁止」及「證據使用之禁止」之問題，茲先說明如下。
    1.所謂誘捕偵查，於現今美、德等法治先進國家中，實務上認係擔負犯罪取締工
      作之偵查機關本身或遵照偵查機關指示者，誘發他人犯罪，而於其實施犯罪時
      加以逮捕，並進而追訴、處罰之偵查方法，其類型大別有二：一是「機會提供
      型」，二是「犯意誘發型」。
    「機會提供型」，即對原本潛藏犯意者，強化其犯意或提供機會使其實施犯罪
      。例如某警察因查獲施用安非他命之某甲後，經由某甲的供述得知某乙是毒品
      來源，而某乙似亦有販賣毒品之合理懷疑，於是商由某甲相約某乙於車站候車
      處交易毒品，正值交貨之時，某乙當場為埋伏之警員逮捕。在此例中，販毒者
      乙本身早具有販毒之「已有之犯罪傾向」性格，偵查人員僅在提供被告犯罪「
      機會」而已，誘捕行為本身並未挑起乙之犯意，此時，偵查人員所使用之前開
      方法基本上並未使用強制力，亦無侵犯到他人意思決定之自由，在符合比例原
      則下仍可將之列為任意偵查之一環看待，以平衡刑事訴訟制度中追求人權保障
      及維護治安之緊張關係。
    「犯意誘發型」，即對本無犯意存在之他人，誘其犯罪。例如某偵查人員進人
      醫院，設法與正在接受治療之麻藥濫用者成為好朋友後，該偵查人員便極力表
      示欲無償轉讓麻藥予該名麻藥濫用者，並在麻藥濫用者接受後，將之逮捕。
    目前美國實務界認為，在誘捕偵查中，偵查人員之行為若未違反普通正義觀念
      以及有害於正當法律程序所建立之基本的公正性，亦即偵查人員絲毫無侵害被
      告受憲法上所保障之任何權利，則不得以誘捕抗辯排除偵查人員因此所取得之
      證據資料。故在前開二種類型中，原則上承認「機會提供型」的證據取得之適
      法性。蓋被告此時自始便存在「已有的犯罪傾向」性格，誘捕行為與被告犯罪
      行為間僅在於機會提供之點上有所關聯，而不得被認為係「陷阱」。但對「犯
      意誘發型」，則認被告原本並未具有犯意，應認係「欠缺謹慎的無辜者」，且
      此時有侵害憲法保障被告人權之虞，自應認為違反正當法律程序而排除因此所
      取得之證據資料。
    2.經查，本件係警察機關先於八十八年九月三日夜間查獲證人丙○○先前向被告
      買受而持有安非他命後，丙○○配合警察機關辦案，而佯稱欲再購買安非他命
      與被告約定交易，於同年九月四日被告依約持安非他命出面欲交貨而被查獲，
      準此，酌前揭說明可知，本件偵查人員僅係提供被告犯罪機會，屬於第一種
      「機會提供型」，亦即被告原本即具有販賣安非他命之犯意，誘捕行為本身並
      未侵害被告受憲法所保障之任何權利，故警方藉由丙○○向被告要約購買毒品
      之誘捕行為其過程並無違法之處。茲因此所取得之證據資料是否得採為裁判之
      基礎，再次說明於后。
    3.按證據取得之禁止所關心之議題，在於追訴機關取得證據過程之行為規範，例
      如刑事訴訟法第九十八條訊問不正方法之禁止。證據使用之禁止所關心之議題
      ，則在於禁止法院將已取得之特定證據做為裁判之基礎，例如刑事訴訟法第一
      百五十六條第一項任意性自白之證據力。證據使用之禁止類型有二，第一種為
      依附性之使用禁止，意指偵查官員於取證過程中違反證據取得禁止之規定時，
      一方面可能招致行政制裁，一方面可能觸犯刑法，此類之案型若有禁止使用之
      效果，該效果乃緊接著國家機關違法取證之事實而來，也就是依附於違法取證
      而來之禁止使用效果，又稱為非自主性之證據使用禁止。第二種為自主性之使
      用禁止，意指縱使國家機關取證過程合法，但是基於其他更高之價值、目的之
      維護，而禁止法院使用特定之證據。此類之使用禁止由於不以國家機關取證違
      法為前提，其有自主性，通常係直接導源於憲法所保障之基本權，又稱為憲法
      上之使用禁止。此憲法上之使用禁止又分為二種類型，一為國家合法、自行取
      得，例如，合法搜索取得之日記；一為私人憑其本事查獲，例如，告訴人自行
      電話錄音。就上開第一種類型之自主性之使用禁止，以憲法保障隱私權之角色
      來觀察，法官在適用訴訟法的證據能力概括規定時，必須注意憲法優位性原則
      ，並將憲法保護基本權之可觀價值，貫徹到刑事個案證據有無證據能力之判斷
      ，其審查順序及標準，一般而言如下：
    是否涉及憲法所保障之基本權，若是，則進入下一階段之審查。
    法院調查、使用該證據之行為，是否為基本權之干預，若是，則進入下一階段
      之審查。
    該基本權之干預，有無憲法上之正當基礎，尤其是否能通過比例原則之審查，
      若否，則應排除之。簡而言之，法院必須依照比例原則，權衡國家追訴利益與
      個人基本權保護之間衝突及其解決之道，只要在個案中，使用證據之干預行為
      ，衡諸犯罪之輕重，合乎適合性、必要性及狹義之相當性原則，則不在禁止之
      列。
    4.參諸右開說明，本件之誘捕行為固然涉及被告憲法上之基本權，但衡諸被告所
      犯販毒罪關係國家社會法益至鉅，誘捕行為並未逾越比例原則侵犯其基本權，
      故以誘捕行為所取得之證據資料，自得資為法院裁判之依憑，具有證據能力，
      要無疑問。矧被告之前已有販賣第二級毒品之犯行，為證人丙○○供出甚詳，
      要難認違反憲法與法規之公平正義原則。
（三）又查，被告於到案之初警訊時即已供稱冒名申請的行動電話是用來和朋友連絡
      ，偶而也會使用來販賣毒品等語 (見警訊卷二第二頁、八十八年十月五日筆錄
      ）；且丙○○於八十八年八月三十日如何打電話向被告購買五千元安非他命，
      如何付錢交貨，且為警查獲其持有向被告購買而尚未施用完畢之二．一公克安
      非他命後，再配合警方於同年九月四日佯向被告購買二千五百元安非他命等情
      ，業據證人丙○○於警訊時及於偵查中指證甚詳，已如上述。次查被告於八十
      八年十月五日警訊時所供情節，當時警察機關主要係針對前開被害人甲○○車
      子失竊，暨證件被冒用申請行動電話之情事，訊問被告，並非針對販賣安非他
      命之事，足見當時被告對於販賣安非他命之事並無特別之心防，且於犯案被查
      獲之初，亦較不知防禦，被告所回答：偶而也會使用來販賣毒品等語，當係自
      然真實之反應（見警訊卷二第二頁）。又被告供稱以行動電話聯絡買賣及丙○○所供如何與被告交易買賣安非他命之主要構成要件事實，亦相符合，亦足採
      信。本件並有警員逮捕被告後在其身上起出淨重０．七三公克之安非他命一小
      包（含毒品外包裝一個）與0000000000號行動電話扣案可稽，已如
      上述，事證已臻明確，被告所辯為卸責之詞，不足採信，其販賣安非他命之犯
      行已堪認定。
（四）證人丙○○雖於原審及本院改稱：被告係與伊共同出資向林明郎（或林明隆、
      林明敏、不確定，見本院九十年九月二十五日訊問筆錄）合買等情，因與丙○○於警訊及偵查中所供迥異，且二人於偵查中所供合買出資金額並不一致，二
      人於隔離訊問時，丙○○已供明被告並無交給伊一千四百元，被告亦無欠丙○○六百元，丙○○亦無要求被告還二千元等情（見偵查卷一第七十二頁），均
      未曾提及有合買安非他命情事，嗣丙○○與被告同庭偵查訊問時始改口陳稱：
      被告沒有拿一千四百元出來給伊，而係被告出資一千四百元，伊出資五千元給
  被告，．．嗣被告把他那份拿走，伊拿走自己那份，九月四日被查扣那包就是
      這麼買的云云（見偵查卷第七十四頁背面），顯見丙○○係附和、迴護被告。
      於本院調查時丙○○陳稱伊出五千元，被告出一千元，合計買一錢六千元，在
      長榮中學對面路上買云云，亦無從憑採，自以證人丙○○於警訊及偵查中初供
      較為正確（並參偵查卷第十六頁、第十七頁）。另被告雖曾於警訊中供陳伊曾
      於九月二日向證人丙○○買二千元安非他命，惟為證人丙○○否認，並於偵查
      中陳稱伊先被警方查獲，為協助警員破案佯向被告購買，致被告懷恨在心，所
      以在九月四日反咬等語（見偵查卷一第十八頁、第二十頁）。
四、查安非他命係第二級毒品，毒品危害防制條例第二條第一項第二款定有明文，被
    告乙○○於八十八年八月三十日販賣第二級毒品安非他命予丙○○之所為，係犯
    毒品危害防制條例第四條第二項之販賣第二級毒品罪。被告嗣又於同年九月四日
    著手於販賣行為之實行，惟因證人丙○○係為配合警方辦案，佯裝買主，自始並
    無買受之意思，且在被告未交付毒品之前即時為警查獲，此部分被告著手於犯罪
    行為之實行而不遂，為上開罪名之未遂犯，其先後二次販賣前持有毒品之低度行
    為，已為販賣之高度行為所吸收，不另成罪。惟二次犯行時間密接，手法相同，
    各觸犯同一罪名，顯係基於概括犯意為之，為連續犯，應依刑法第五十六條之規
    定，以一罪論，即以連續販賣第二級毒品一罪論處。又被告犯竊盜罪後，再另行
    起意犯連續販賣第二級毒品罪，行為互殊，罪名互異，構成要件不同，自應依刑
    法第五十條之規定分論併罰。被告有如事實欄所載前科犯罪及科刑，並執行完畢
    ，有臺灣臺南地方法院檢察署刑案資料查註紀錄表、本院被告全國前案紀錄表在
    卷可按，其於五年以內再犯本件有期徒刑以上之罪，為累犯，除販賣第二級毒品
    罪中法定刑無期徒刑部分，依法不得加重外。法定刑為有期徒刑部分均應依刑法
    第四十七條之規定加重其刑，被告販賣毒品二次，僅其中一次既遂，所賣數量甚
    少，所得財物亦僅新臺幣伍仟元，法重而情輕，衡其犯罪情狀非無可憫，科以法
    定最低度刑七年有期徒刑尚嫌過重，爰依刑法第五十九條之規定減輕其刑。本件
    被告刑有加重及減輕之情形，應依法先加而後減。
五、原審關於被告販賣安非他命部分，以被告事證已臻明確，因予論罪科刑，固非無
    見，惟查被告嗣經查扣之安非他命淨重０．七三公克，其第一次販賣予丙○○另
    案扣案之安非他命二．一公克已沒收銷燬，已如上述，於本件自不得再為沒收銷
    燬之諭知。且查獲之毒品外包裝（壹個）並非毒品，原判決併依毒品危害防制條
    例第十八條第一項之規定予以沒收銷燬，尚有可議，該毒品外包裝壹個，應另依
    同條例第十九條第一項之規定沒收（最高法院八十八年度台上字第五０三三號參
    照）；被告所犯連續販賣第二級毒品罪，與其冒名申請行動電話撥打所涉行使偽
    造私文罪、詐欺取財罪及詐欺得利等業經起訴，但原判決未表現於主文等犯罪間
    ，並無方法結果之牽連關係之必然性，應屬數罪併罰，原判決認係牽連犯，亦有
    未合。被告於本院否認犯罪指摘原判決認定不當，雖不足採，惟原判決既有可議
    ，自應由本院將原判決關於販賣第二級毒品及定執行刑部分撤銷改判。爰併審酌
    被告犯罪之動機、目的、手段、所生危害、所得利益，及其犯罪後之態度等一切
    情狀，量處如主文第二項所示之刑，以資懲儆。又扣案之安非他命一小包（淨重
    ０．七三公克）依毒品危害防制條例第十八條第一項規定沒收銷燬。毒品外包裝
    壹個、行動電話0000000000號（含晶片一片），係被告犯連續販賣第
    二級毒品罪所用之物，現款伍仟元係販賣毒品所得財物，另依毒品危害防制條例
    第十九條第一項宣告沒收。所得財物如全部或一部不能沒收時，以其財產抵償。
六、關於竊盜部分：原審以被告罪證明確，因予適用刑法第三百二十條第一項、罰金
    罰鍰提高標準條第一條前段（原審漏引），審酌被告為累犯（已如上述）、及其
    犯罪之動機、目的、手段、所生危害、所得利益、及犯罪後態度等一切情狀，量
    處有期徒刑一年。核其認事用法俱無不合，量刑亦稱妥適。被告上訴意旨猶執陳
    詞，空言指摘原判決量刑認定不當，請求撤銷原判決，並無可取，為無理由，應
    予駁回，並與撤銷改判部分，定執行刑如主文第四項所示。
七、至被告於竊得上開物品之後，臨時另行起意，基於概括之犯意，分別意圖為自己
    不法之所有與利益，使用甲○○之身分證與駕駛執照影本，分別於原判決附表所
    列時、地，在行動電話申請書、同意書上偽造甲○○之簽名或捺指紋，總計在八
    張申請表上乙○○偽造之「甲○○」簽名八枚，乙○○偽造按捺之指紋一枚，乙○○利用不知情之呂國光偽造按捺之指紋二枚；四張同意書上乙○○偽造之「甲○○」簽名四枚，乙○○偽造按捺之指紋一枚，用以冒充係甲○○之簽名、指紋
    ，繼而先後八次提出行使偽造甲○○名義之申請書，申請行動電話，使原判決附
    表所列各行動電話公司、商號陷於錯誤而同意其申請給予八支行動電話門號晶片
    使用，足以生損害於甲○○、呂國光、各通訊行及各行動電話公司。乙○○基於
    概括之犯意，再先後多次以詐騙所得行動電話門號自己通話，或交付00000
    00000門號給不知情之「阿雄」使用，得以享受免付電話費之不法利益如原
    判決附表所示等部分，因與被告所犯毒品罪，並無裁判上一罪之關係，應予併合
    處罰，原判決誤認係牽連犯而從一重之毒品罪處斷，致未表現於主文，已如前述
    ，雖經被告於本院撤回上訴亦不生撤回效力，併予敘明。
據上論斷，應依刑事訴訟法第三百六十八條、第三百六十九條第一項前段、第三百六
十四條、第二百九十九條第一項前段、毒品危害防制條例第四條第二項、第十八條第
一項前段、第十九條第一項、刑法第十一條前段、第五十六條、第四十七條、第五十
九條、五十一條第五款，判決如主文。
本案經檢察官洪泰文到庭執行職務。
中    華    民    國      九十      年      十二      月      十九      日
                                  臺灣高等法院臺南分院刑事第三庭
                                      審判長法官  黃    崑    宗
                                            法官  楊    省    三
                                            法官  莊    俊    華
右正本證明與原本無異。
除竊盜部分不得上訴。
其餘如不服本判決，應於判決送達後十日內向本院提出上訴狀，其未敘述理由者並應
於提出上訴狀後十日內向本院補提理由書（應附繕本)。
                                      法院書記官  易    慧    玲
中    華    民    國      九十      年      十二      月      二十      日
附錄本判決論罪科刑法條：
毒品危害防制條例第四條第二項
  製造、運輸、販賣第二級毒品者，處無期徒刑或七年以上有期徒刑，得併科新臺幣
  七百萬元以下罰金。
刑法第三百二十條第一項
  意圖為自己或第三人不法之所有，而竊取他人之動產者，為竊盜罪，處五年以下有
  期徒刑、拘役或五百元以下罰金。


司法院資訊處製作；財團法人民間司法改革基金會備份。
